【裁判字號】    92,交簡上,8
【裁判日期】    920506
【裁判案由】    過失傷害
【裁判全文】
臺灣高雄地方法院刑事判決                          九十二年度交簡上字第八號
    上 訴 人
    即公訴人  臺灣高雄地方法院檢察署檢察官
    被    告  甲○○
右列上訴人因被告所涉過失傷害案件，不服臺灣高雄地方法院交通法庭於中華民國九
十一年十二月三十一日以簡易判決處刑之九十一年度交簡字第一一五一號第一審判決
（起訴案號：九十一年度偵字第一九二八八號），提起上訴，本院管轄之第二審合議
庭判決如左：
    主  文
原判決撤銷。
甲○○因過失傷害人，處有期徒刑參月，如易科罰金，以參佰元折算壹日。
    事  實
一、甲○○考領有普通小型車之駕駛執照，明知飲用酒類後吐氣所含酒精濃度超過每
    公升零點二五毫克以上者，不得駕車，竟於民國九十年十月十日下午，其飲酒後
    其注意力及控制力均已達無法安全駕駛動力交通工具之程度，仍駕駛車牌號碼Ｘ
    Ｘ－三四七七號自小客車上路（酒醉駕車之公共危險罪部分，業經本院另案判處
    罰金銀元一萬五千元確定），沿高雄市○○路由東往西方向行駛，嗣於同日下午
    五時五十分許，行經該路與中華三路之時速限制四十公里且設有交通號誌之交岔
    路口時，本應注意行車速度應依速限標誌之規定，又汽車行駛至交岔路口，應遵
    守燈光號誌之指示，而當時其行駛之七賢路上號誌為紅燈，表示禁止通行，車輛
    不得超越停止線或進入路口，而依當時情況並無不能注意之情形，然因其酒後導
    致注意力、控制力不佳，竟疏未注意為之，而以時速六十公里之高速超速行駛並
    闖越前開交岔路口設置之紅燈號誌，適有乙○○騎乘車號ＡＹＣ－四八九號機車
    ，沿中華三路由南往北方向亦行經該交岔路口，甲○○之自小客車車頭遂撞及乙
    ○○所騎乘機車之右側車身，致乙○○人車倒地，機車倒地後遭該自小客車推行
    而留下五十四點一公尺之刮地痕，乙○○則受有骨盆及右髖臼骨折等傷害。甲○
    ○於肇事後隨即報警、呼叫救護車並留在現場，於尚不知肇事者何人之警方抵達
    現場時，即主動承認肇事而自首。嗣警方於同日晚間六時十一分許，對甲○○實
    施酒精濃度測試結果，其呼氣中酒精濃度為每公升零點六六毫克（零點六六ＭＧ
    ＼Ｌ）。
二、案經乙○○訴由臺灣高雄地方法院檢察署檢察官偵查起訴，嗣經本院第一審法院
於訊問被告後，認為宜以簡易判決處刑，而改依簡易程序判決處刑。
    理  由
一、訊據被告乙○○對於右揭事實坦承不諱，核與告訴人乙○○指訴之情節相符，並
    有告訴人之驗傷診斷書及行政院國軍退除役官兵輔導委員會高雄榮民總醫院、高
    雄醫學大學附設中和紀念醫院分別函覆告訴人所受傷勢情形與病歷資料之函文各
    一份在卷可佐，復有高雄市○○○○道路交通事故調查報告表一紙、交通事故談
    話紀錄表二紙，刑法第一百八十五條之三案件測試觀察紀錄表、被告之呼氣酒精
    濃度檢測表各一紙，及現場相片四紙附卷可憑。再按，於飲用酒類後吐氣所含酒
    精濃度超過每公升零點二五毫克以上者，不得駕車；行車速度應依標誌之規定；
    又汽車行駛至交岔路口，其行進應遵守燈光號誌之指示，而車輛面對圓形紅燈之
    號誌，表示禁止通行，不得超越停止線或進入路口，道路交通安全規則第一百一
    十四條第二款、第九十三條第一項第一款、第一百零二條第一項第一款及道路交
    通標誌標線號誌設置規則第二百零六條第五項第一款規定，分別定有明文。被告
    考領有普通小型車之駕駛執照，自應知悉上開規定，又系爭交岔路口時速限制為
    四十公里，業已載明於前述道路交通事故調查報告表，而依當時情況，並無不能
    注意之情形，被告竟疏未注意而於酒後以時速六十公里之高速超速行駛並闖越前
    開交岔路口設置之紅燈號誌，遂撞擊告訴人乙○○所騎乘機車之右側車身，致乙
    ○○人車倒地，受有骨盆及右髖臼骨折等傷害，是以被告之前揭違規行為乃本件
    車禍之肇事原因，高雄市政府建設局車輛行車事故鑑定委員會亦採相同意見，有
    該會鑑定意見書一份在卷可參，從而被告就本件車禍之發生顯有過失，其過失行
    為與告訴人之受傷結果間，確有相當因果關係。綜上所述，本案事證已臻明確，
    被告之犯行堪以認定。
二、核被告所為，係犯刑法第二百八十四條第一項前段之過失傷害罪。被告係酒醉駕
    車肇事致人受傷而依法應負刑事責任，應依道路交通管理處罰條例第八十六條第
    一項規定，加重其刑至二分之一。又被告於事故發生後留於現場，俟尚不知犯罪
    嫌疑人之警員據報前往現場處理時主動坦承為肇事者等情，業據被告自承明確，
    亦為告訴人所不否認，並與證人即警員李家助所述情節相符（見卷附刑案電話查
    詢登記表），被告係對於未發覺之罪自首而受裁判，應依刑法第六十二條前段之
    規定減輕其刑，並依法先加後減之。原審對被告予以論罪科刑，固非無見，惟查
    ：(1)被告於肇事當時之行車時速高達六十公里，超過當地時速四十公里之速度限
    制一情，業據被告自承在卷，觀諸告訴人之機車於被撞擊倒地後遭推行留下長達
    五十四點一公尺之刮地痕（見事故現場圖之記載），足認上情為真，原審漏未論
    述、審酌被告之此項過失情節，容有未洽。(2)又原審漏未依道路交通管理處罰條
    例第八十六條第一項規定，加重其刑至二分之一，復未審酌被告之自首情節予以
    減輕其刑，並就刑度予以先加後減，均有未洽。上訴人即檢察官以原審判決所處
    刑度太輕為由執以上訴，經本院審酌一切情狀後雖認為無理由（詳後述），然原
    審判決既有上開違誤，自應由本院依法將原判決撤銷予以改判。審酌被告前未曾
    受有期徒刑以上刑之宣告，有台灣高雄地方法院檢察署刑案資料查註紀錄表、本
    院被告院內索引卡紀錄表及台灣高等法院被告全國前案紀錄表各一紙在卷可憑，
    素行非差，參酌被告之過失情節嚴重，及告訴人所受之傷勢，又被告犯罪後雖未
    與告訴人達成民事和解，然已支出部分醫療費用，於偵審過程中均一再表示和解
    之意願，又坦承所有犯行，態度良好等一切情狀，酌量處如主文第二項所示之刑
    ，並諭知易科罰金之折算標準。
三、據上論斷，應依刑事訴訟法第四百五十五條之一第三項、第三百六十九條第一項
    前段、第三百六十四條、第二百九十九條第一項前段，道路交通管理處罰條例第
    八十六條第一項，刑法第二百八十四條第一項前段，第六十二條前段、第四十一
    條第一項，罰金罰鍰提高標準條例第一條前段、第二條，判決如主文。
本案經檢察官曾靖雅到庭執行職務。
中      華      民      國      九十二      年      五      月    六    日
                                  臺灣高雄地方法院交通法庭
                                      審判長法  官  李政庭
                                            法  官  李怡諄
                                            法  官  周玉群
右正本證明與原本無異。
不得上訴。
                                            書記官  陳瓊芳
中      華      民      國      九十二      年      五      月    六    日
附錄本案論罪科刑法條：
中華民國刑法第二百八十四條第一項(過失傷害罪)：
  因過失傷害人者，處六月以下有期徒刑、拘役或五百元以下罰金，致重傷者，處一
  年以下有期徒刑、拘役或五百元以下罰金。
道路交通管理處罰條例第八十六條第一項：
  汽車駕駛人，無駕駛執照駕車、酒醉駕車、吸食毒品或迷幻藥駕車、行駛人行道或
  行經行人穿越道不依規定讓行人優先通行，因而致人受傷或死亡，依法應負刑事責
  任者，加重其刑至二分之一。


司法院資訊處製作；財團法人民間司法改革基金會備份。
